Images des répertoires du notaire Nicolas Laisné pour l'étude XIV
Archives nationales de France
Images des répertoires du notaire Nicolas Laisné pour l'étude XIV
14 septembre 1729 - 26 septembre 1763
MC/RE/XIV/6/A - MC/RE/XIV/6/B
Etude XIV; Laisné, Nicolas
2 registres
Archives nationales de France
Minutes et répertoires: la loi 2008-696 du 15 juillet 2008 relative aux archives a fixé à 75 ans à compter de la date de l'acte, ou à 25 ans à compter de la date du décès de l'intéressé si ce délai est plus bref, le délai de communication des minutes et répertoires des notaires; ce délai est porté à 100 ans à compter de la date de l'acte si le document se rapporte à un mineur (code du Patrimoine, articles L213-2, 4e d et 5e).
Autres documents de l'étude (dossiers de clients, comptabilité...): s'agissant d'archives privées, ces documents sont communicables selon les modalités fixées par le déposant ou le donateur.
Certains documents ne sont pas accessibles sous leur forme originale en raison de leur mauvais état de conservation.
Registres entrés aux Archives nationales en octobre 1929.
Images des répertoires de l’étude XIV
Archives de l'étude XIV
répertoire d'officier public ministériel
- Répertoire chronologique pour la période du 14 septembre 1729 au 31 décembre 1745, 14 septembre 1729 - 31 décembre 1745; MC/RE/XIV/6/A; Un registre de 386 feuillets de papier manuscrits, hauteur 33 x largeur 22 cm, foliotés par le notaire. Le registre est en bon état.
  Le répertoire contient les informations suivantes: 1. la nature de l'acte; 2. les noms et prénoms des parties; 3. date du jour.
  répertoire
  - Liste chronologique des actes pour la période du 14 septembre au 31 décembre 1729, 14 septembre - 31 décembre 1729; 1 r°-6 v°
  - Liste chronologique des actes pour la période du 4 janvier au 30 décembre 1730, 4 janvier - 30 décembre 1730; 7 r°-28 v°
  - Liste chronologique des actes pour la période du 2 janvier au 31 décembre 1731, 2 janvier - 31 décembre 1731; 29 r°-57 r°
  - Liste chronologique des actes pour la période du 2 janvier au 31 décembre 1732, 2 janvier - 31 décembre 1732; 58 r°-75 v°
  - Liste chronologique des actes pour la période du 5 janvier au 31 décembre 1733, 5 janvier - 31 décembre 1733; 76 r°-93 v°
  - Liste chronologique des actes pour la période du 1er janvier au 31 décembre 1734, 1er janvier - 31 décembre 1734; 94 r°-115 r°
  - Liste chronologique des actes pour la période du 1er janvier au 31 décembre 1735, 1er janvier - 31 décembre 1735; 115 v°-137 v°
  - Liste chronologique des actes pour la période du 1er janvier au 31 décembre 1736, 1er janvier - 31 décembre 1736; 138 r°-161 v°
  - Liste chronologique des actes pour la période du 2 janvier au 29 décembre 1737, 2 janvier - 29 décembre 1737; 162 r°-185 r°
  - Liste chronologique des actes pour la période du 1er janvier au 31 décembre 1738, 1er janvier - 31 décembre 1738; 185 v°-208 r°
  - Liste chronologique des actes pour la période du 1er janvier au 31 décembre 1739, 1er janvier - 31 décembre 1739; 208 v°-228 v°
  - Liste chronologique des actes pour la période du 2 janvier au 31 décembre 1740, 2 janvier - 31 décembre 1740; 229 r°-254 r°
  - Liste chronologique des actes pour la période du 3 janvier au 31 décembre 1741, 3 janvier - 31 décembre 1741; 254 v°-284 r°
  - Liste chronologique des actes pour la période du 2 janvier au 28 décembre 1742, 2 janvier - 28 décembre 1742; 284 v°-305 r°
  - Liste chronologique des actes pour la période du 4 janvier au 31 décembre 1743, 4 janvier - 31 décembre 1743; 306 r°-326 v°
  - Liste chronologique des actes pour la période du 1er janvier au 31 décembre 1744, 1er janvier - 31 décembre 1744; 327 r°-353 r°
  - Liste chronologique des actes pour la période du 1er janvier au 31 décembre 1745, 1er janvier - 31 décembre 1745; 354 r°-385 v°
- Répertoire chronologique pour la période du 4 janvier 1746 au 26 septembre 1763, 4 janvier 1746 - 26 septembre 1763; MC/RE/XIV/6/B; Un registre de 465 feuillets de papier manuscrits, hauteur 33 x largeur 22 cm, foliotés en 1793 à partir de l'année 1753. Le registre est en bon état.
  - Liste chronologique des actes pour la période du 4 janvier au 29 décembre 1746, 4 janvier - 29 décembre 1746; 1 r°-39 r°
  - Liste chronologique des actes pour la période du 7 janvier au 30 décembre 1747, 7 janvier - 30 décembre 1747; 39 v°-69 r°
  - Liste chronologique des actes pour la période du 2 janvier au 30 décembre 1748, 2 janvier - 30 décembre 1748; 69 v°-95 r°
  - Liste chronologique des actes pour la période du 2 janvier au 30 décembre 1749, 2 janvier - 30 décembre 1749; 95 v°-123 r°
  - Liste chronologique des actes pour la période du 1er janvier au 31 décembre 1750, 1er janvier - 31 décembre 1750; 123 r°-150 r°
  - Liste chronologique des actes pour la période du 1er janvier au 30 décembre 1751, 1er janvier - 30 décembre 1751; 150 v°-187 r°
  - Liste chronologique des actes pour la période du 3 janvier au 30 décembre 1752, 3 janvier - 30 décembre 1752; 187 v°-209 v°
  - Liste chronologique des actes pour la période du 2 janvier au 31 décembre 1753, 2 janvier - 31 décembre 1753; 210 r°-239 v°
  - Liste chronologique des actes pour la période du 1er janvier au 31 décembre 1754, 1er janvier - 31 décembre 1754; 240 r°-268 v°
  - Liste chronologique des actes pour la période du 2 janvier au 31 décembre 1755, 2 janvier - 31 décembre 1755; 269 r°-289 v°
  - Liste chronologique des actes pour la période du 2 janvier au 31 décembre 1756, 2 janvier - 31 décembre 1756; 290 r°-310 v°
  - Liste chronologique des actes pour la période du 2 janvier au 31 décembre 1757, 2 janvier - 31 décembre 1757; 311 r°-333 r°
  - Liste chronologique des actes pour la période du 1er janvier au 31 décembre 1758, 1er janvier - 31 décembre 1758; 333 v°-357 r°
  - Liste chronologique des actes pour la période du 1er janvier au 31 décembre 1759, 1er janvier - 31 décembre 1759; 357 v°-375 v°
  - Liste chronologique des actes pour la période du 4 janvier au 31 décembre 1760, 4 janvier - 31 décembre 1760; 376 r°-395 v°
  - Liste chronologique des actes pour la période du 2 janvier au 31 décembre 1761, 2 janvier - 31 décembre 1761; 396 r°-419 r°
  - Liste chronologique des actes pour la période du 4 janvier au 29 décembre 1762, 4 janvier - 29 décembre 1762; 420 r°-446 v°
  - Liste chronologique des actes pour la période du 1er janvier au 26 septembre 1763, 1er janvier - 26 septembre 1763; 447 r°-464 v°